【裁判字號】    92,上易,1326
【裁判日期】    920701
【裁判案由】    賭博
【裁判全文】
臺灣高等法院刑事判決                          九十二年度上易字第一三二六號
    上  訴  人  臺灣臺北地方法院檢察署檢察官
    被      告  甲○○
右上訴人因被告賭博案件，不服臺灣臺北地方法院九十一年度易字第一六六五號，中
華民國九十二年三月二十七日第一審判決（起訴案號：臺灣臺北地方法院檢察署九十
一年度偵字第一九八九二號），提起上訴，本院判決如左：
    主  文
原判決關於甲○○部分撤銷。
甲○○共同連續意圖營利供給賭博場所，處有期徒刑參月，如易科罰金，以參佰元折
算壹日。
    事  實
一、甲○○於民國（下同）八十四年間曾犯傷害案件，經台灣台北地方法院八十四年
    度易字第八三三號判處有期徒刑六月，其不服提起上訴，經本院八十四年度上易
    字第三０九五號判決駁回其上訴，於同年十二月二十三日易科罰金執行完畢（於
    本案不成立累犯），其係坐落台北縣新店市○○路○段一五一號一樓及地下室建
    物之屋主，竟與許義和共同意圖營利，基於概括之犯意，自民國（下同）九十一
    年八月十三日（起訴書誤載為七月二十日起）至同年八月二十三日止，提供該處
    所，作為許義和（業經原審判處有期徒刑三月，如易科罰金以三百元折算一日確
    定在案）聚眾以天九牌、骰子為賭具，供不特定之李金城等人賭博財物（聚眾賭
    博部分，甲○○並未參與），許義和約定抽頭方法為贏者每贏新台幣（下同）一
    千元抽取五十元抽頭金，每贏三千元抽取一百元抽頭金，嗣於九十一年八月二十
    三日凌晨二時十分許，為警當場查獲，扣得許義和所有當場供賭博所用之賭具天
    九牌一付、骰子五十二顆及賭檯上之抽頭款一萬二千七百元。
二、案經台北縣政府警察局新店分局報請臺灣臺北地方法院檢察署檢察官聲請簡易判
    決處刑，經本院改依通常程序審理。
    理  由
一、訊之被告甲○○固坦承其係前揭房屋之屋主，並有出租該房屋予許義和之事實，
    但矢口否認有意圖營利提供賭博場所之犯行，並辯稱：其將房屋出租予許義和，
    孰料許義和擅自作為聚眾賭博之處所，其於獲案當時恰好前去向許義和收取房屋
    租金，因此被警察誤以為其有聚眾賭博或提供賭博場所之犯行云云。
二、查同案被告許義和以前揭場所為聚眾賭博之場所，業據許義和供述在卷，核與在
    場之證人及賭徒許義東、陳寶榮、黃英豪、黃文豪、高添昌，曾國賢、楊楠森、
    李金城、林順江證述情節一致，復有賭具天九牌一付、骰子五十二顆及抽頭金一
    萬二千七百元扣案足稽。另查收取租金，多於白天或傍晚，最晚亦應於晚間就寢
    時間之前為之，鮮有於入夜後仍前去承租人處所收取租金之情形，被告經警獲案
    之時間為凌晨二時十分許，此有警訊筆錄足憑，因該時段時值深夜時分，被告竟
    出現於該賭博場所，若謂其與該賭博場所之經營全然無關，孰人置信？另查被告
    於八十八年間，曾將同上地點隔鄰之地下室出租予案外人林美雯，再轉租予王振
    傳經營電動賭博機遊樂場而檢警查獲，此為前科紀錄資料可參，被告歷經此一經
    驗，當就其所有之房屋出租後，承租人是否為合法使用更為謹慎注意，惟查被告
    經前揭房屋出租予許義和時，卻未依租賃慣例訂立租賃契約，並收取押租金，顯
    與常情有違。另查被告住居於台北縣新店市○○路○段四四號，此有其年籍資料
    足稽，與前揭中興路房屋距離甚近，另查前許義和，自九十一年八月十三日（起
    訴書誤載為七月二十日起）至同年八月二十三日止，即在該址聚眾經營賭博，有
    許義和供詞可參，被告於本院審理時供承於同年八月二十日起即接連多次前往該
    址向許義和收租云云，則其當會親眼目擊該賭場之經營，茍其未同意該處所供作
    許義和聚眾賭博之場所，其理應會向許義和提出異議或逕自向警方提出檢舉，其
    竟於該賭場留連被警同時查獲，足證其所稱不知許義和經營賭場云云，不足採信
    。又查茍被告未同意許義和以前揭處所作為賭博場所，許義和焉敢冒遭被告向警
    方提出檢舉之危險，擅自在該地聚眾經營賭博。此外，復有賭具天九牌一付、骰
    子五十二顆及抽頭金一萬二千七百元扣案足稽，本件事證明確，被告犯行洵堪認
    定。
三、核被告所為，係犯刑法第二百六十八條之意圖營利供給賭博場所罪，其與許義和
    就前揭犯行，互有犯意聯絡及行為分擔，為共同正犯。先後多次意圖營利供給賭
    博場所及意圖營利聚眾賭博之犯行，均時間緊接，犯罪構成要件各均相同，顯均
    係基於概括犯意為之，皆為連續犯，應分別依刑法第五十六條之規定，以一罪論
    ，並加重其刑。
四、原審未予詳查，誤為被告無罪之判決，顯有違誤。檢察官上訴指摘原判決不當，
    為有理由，應由本院加以撤銷改判。本院爰審酌被告犯罪之動機、目的、手段、
    犯罪所生之損害及犯罪後坦承犯行之態度等一切情狀，量處如主文所示之刑，並
    諭知易科罰金之折算標準，以資懲儆。
五、據上論斷，應依刑事訴訟法第三百六十九條第一項前段、第三百六十四條、第二
    百九十九條第一項前段，刑法第二十八條、第五十六條、第二百六十八條、第四
    十一條第一項，罰金罰鍰提高標準條例第一條前段、第二條，判決如主文。
本案經檢察官沈世箴到庭執行職務。
中      華      民      國    九十二    年      七      月      一      日
                              臺灣高等法院刑事第九庭
                                  審判長法  官  李  文  成
                                        法  官  官  有  明
                                        法  官  周  盈  文
右正本證明與原本無異。
不得上訴。
                                        書記官  余  姿  慧
中      華      民      國    九十二    年      七      月      一      日
附錄：本案論罪科刑法條全文
刑法第二百六十八條：(圖利供給賭場或聚眾賭博罪)
意圖營利，供給賭博場所或聚眾賭博者，處三年以下有期徒刑，得併科三千元以下罰
金。


司法院資訊處製作；財團法人民間司法改革基金會備份。
